臺灣新竹地方法院刑事判決　　　　　　　 96年度易字第376號
公　訴　人　臺灣新竹地方法院檢察署檢察官
被　　　告　丙○○
上列被告因妨害公務等案件，經檢察官提起公訴（96年度偵字第
1299號），本院改依簡式審判程序審理，並判決如下：
    主  文
丙○○犯傷害罪，處有期徒刑陸月，減為有期徒刑參月，如易科
罰金，以新臺幣壹仟元折算壹日，扣案之鐵棍壹支，沒收之；又
犯侮辱公務員罪，處有期徒刑肆月，減為有期徒刑貳月，如易科
罰金，以新臺幣壹仟元折算壹日。應執行有期徒刑伍月，如易科
罰金，以新臺幣壹仟元折算壹日，扣案之鐵棍壹支，沒收之。
    事  實
一、丙○○於民國96年2月13日晚上9時許，偕同其友人呂銀彬、
    姓名年籍不詳綽號「阿龍」之人至新竹南寮漁港之遊艇碼頭
    飲酒聊天，嗣於同日晚上9時45分許，適有之海岸巡防署北
    部地區巡防局第二四岸巡大隊（下稱第二四岸巡大隊）新竹
    安檢所安檢值勤員甲○○及簡榮助穿著制服、騎乘機車執行
    勤務路過該處，詎丙○○明知甲○○、簡榮助2人均係依法
    執行職務之公務員，竟基於侮辱公務員之犯意，將甲○○、
    簡榮助騎乘之機車攔下後，口出「死海巡」（臺語）等語公
    然辱罵2位執行職務之安檢值勤員；復基於妨害公務執行及
    傷害之犯意，將簡榮助自機車上拉下並徒手毆打簡榮助頭部
    （傷害簡榮助部分，未據告訴），呂銀彬見狀隨即上前阻止
    ，將丙○○拉開，簡榮助因此前往正在附近執行路檢勤務之
    值勤員丁○○、乙○○處請求支援，此時丙○○又上前徒手
    毆打留置現場之甲○○，再經呂銀彬阻止拉開，俟簡榮助與
    丁○○、乙○○返回支援時，丙○○竟又持其所有之鐵棍1
    支向甲○○、乙○○及丁○○等人揮擊，致甲○○受有頭部
    外傷合併腦震盪之傷害；丁○○受有右前臂挫傷及擦傷等傷
    害；乙○○受有胸部、右手肘及大腿多處挫扭傷等傷害，最
    後由甲○○、簡榮助、丁○○、乙○○合力將丙○○制伏並
    逮捕，並扣得上開鐵棍1支。
二、案經海岸巡防署北部地區巡防局第二四岸巡大隊報告暨丁○○、甲○○、乙○○訴由臺灣新竹地方法院檢察署檢察官偵
    查起訴。
    理  由
一、本件被告丙○○所犯妨害公務、傷害及公然侮辱公務員等犯
    行，均非死刑、無期徒刑、最輕本刑為3年以上有期徒刑之
    罪，或高等法院管轄第一審之案件，被告於本院準備程序進
    行中，就被訴事實為有罪之陳述，經本院認合於刑事訴訟法
    第273條之1第1項之規定，裁定進行簡式審判程序，此合先
    敘明。
二、認定犯罪事實所憑之證據及理由：
（一）被告丙○○於本院準備程序及簡式審判程序訊問時之自白
      。
（二）證人即告訴人丁○○、甲○○、乙○○分別於警局詢問時
      之指訴、檢察官偵查中之證述。
（三）證人呂銀彬、簡榮助於警局詢問時之指訴、檢察官偵查中
      之證述。
（四）國軍新竹地區醫院附設民眾診療服務處診斷證明書三紙附
      卷可查。
三、論罪科刑的理由：
（一）核被告丙○○所為，係犯刑法第135條第1項之妨害公務執
      行罪、同法第277條第1項之傷害罪及同法第140條第1項之
      侮辱公務員罪。
（二）想像競合犯：被告丙○○所犯之妨害公務執行及傷害罪2
      罪間，係以1行為同時觸犯之，為想像競合犯，應依刑法
      第55條之規定，從一重之傷害罪處斷。
（三）數罪併罰：被告所犯前開傷害及侮辱公務員2罪間，犯意
      各別，行為不同，應予以分別論罪，合併處罰之。
（四）科刑：審酌被告因酒後控制情緒之能力較差致對執行公務
      之海巡人員為強暴、傷害、侮辱之犯罪動機、目的及手段
      ，致國家機關公務人員執行公權力時受到威脅、侮辱之受
      損害程度，以及傷害告訴人甲○○等3人之傷害程度、犯
      後尚能坦白承認犯行，雖有意與告訴人和解，但因對和解
      金額無法達成共識，致尚未與告訴人等達成民事損害賠償
      之和解等一切情狀，分別量處如主文所示之刑及易科罰金
      之折算標準。
（五）被告行為時間為96年2月13日，在96年4月24日以前，依據
      中華民國96年罪犯減刑條例第2條第1項第3款之規定，爰
      就上開所宣告之刑，減其刑期2分之1，並依法定其應執行
      之刑及易科罰金之折算標準。
（六）扣案之鐵棍1支，為被告所有，且供被告犯罪所用之物，
      爰依法為沒收之宣告。
四、適用法律：
（一）刑事訴訟法第273條之1第1項、第299條第1項前段。
（二）刑法第277條第1項、第135條第1項、第140條第1項、第55
      條、第51條第5款、第41條第1項、第38條第1項第2款。
（三）刑法施行法第1條之1。
（四）中華民國96年罪犯減刑條例第2條第1項第3款、第7條、第
      10條第1項。
本案經檢察官陳麗芬到庭執行職務。
中　　華　　民　　國　　96　　年　　11　　月　　19　　日
                  刑事第六庭  法　官　魏瑞紅
以上正本證明與原本無異。
如不服本判決應於收受本判決後10日內向本院提出上訴書狀，上
訴書狀應敘述具體理由。上訴書狀未敘述上訴理由者，應於上訴
期間屆滿後20日內補提理由書狀於本院 (均須按他造當事人之人
數附繕本 )「切勿逕送上級法院」。
中　　華　　民　　國　　96　　年　　11　　月　　19　　日
　　　　　　　　　　　　　　　書記官  吳月華
附錄論罪科刑法條：
中華民國刑法第135條第1項
對於公務員依法執行職務時，施強暴脅迫者，處3年以下有期徒
刑、拘役或3百元以下罰金。
中華民國刑法第140條第1項
於公務員依法執行職務時，當場侮辱，或對於其依法執行之職務
公然侮辱者，處6月以下有期徒刑、拘役或1百元以下罰金。
中華民國刑法第277條第1項
傷害人之身體或健康者，處3年以下有期徒刑、拘役或1千元以下
罰金。
